臺灣高等法院高雄分院刑事判決　　　　99年度上訴字第1855號
上　訴　人
即　被　告　李泉松
上列上訴人因毒品危害防制條例案件，不服臺灣高雄地方法院99
年度訴字第17號中華民國99年9 月15日第一審判決（起訴案號：
臺灣高雄地方法院檢察署98年度毒偵字第5875號），提起上訴，
本院判決如下：
     主  文
上訴駁回。
     理  由
一、按不服地方法院之第一審判決而上訴者，須提出上訴書狀，
    並應敘述具體理由，上訴書狀未敘述上訴理由者，應於上訴
    期間屆滿後20日內補提理由書於原審法院。逾期未補提者，
    原審法院應定期間先命補正。但上訴書狀已敘述理由，惟所
    敘述者非屬具體理由，則屬不符上訴之法定程式，由第二審
    法院以其上訴不合法律上程式，判決駁回，不生定期命補正
    之問題，刑事訴訟法第350 條第1 項、第361 條、第362 條
    、第367 條定有明文。
二、按上開所稱具體理由，係指須就不服之判決為具體之指摘而
    言，如僅泛稱原判決認事用法不當或採證違法、判決不公等
    ，均非具體理由（法院辦理刑事訴訟案件應行注意事項第16
    2 點參照）；復按所謂具體理由，必係依據卷內既有訴訟資
    料或提出新事證，指摘或表明第一審判決有何採證認事、用
    法或量刑等足以影響判決本旨之不當或違法，而構成應予撤
    銷之具體事由，始克當之（例如：依憑證據法則具體指出所
    採證據何以不具證據能力，或依憑卷證資料，明確指出所為
    證據證明力之判斷如何違背經驗、論理法則）；倘僅泛言原
    判決認定事實錯誤、違背法令、量刑失之過重或輕縱，而未
    依上揭意旨指出具體事由，或形式上雖已指出具體事由，然
    該事由縱使屬實，亦不足以認為原判決有何不當或違法者（
    例如：對不具有調查必要性之證據，法院未依聲請調查亦未
    說明理由，或援用證據不當，但除去該證據仍應為同一事實
    之認定），皆難謂係具體理由，俾與第二審上訴制度旨在請
    求第二審法院撤銷、變更第一審不當或違法之判決，以實現
    個案救濟之立法目的相契合，並節制濫行上訴」（最高法院
    97年度台上字第892 號判決意旨參照）。是如上訴理由書狀
    並未依據卷內訴訟資料，具體指摘原判決認事用法有何違法
    或不當之情形，即屬上訴未敘述具體理由。
三、上訴人即被告李泉松因犯毒品危害防制條例第10條第1 項之
    施用第一級毒品罪，經原審判決有期徒刑1 年2 月。被告於
    99 年9月30日具狀提起上訴理由狀，略以：「伊於98年3 月
    23日接到執行通知書後，就自行在家戒治毒癮，如遇癮發則
    以服食米酒麻醉，絕無再施用海洛因毒品之理。又伊因案通
    緝為警查獲當晚，自知絕無施用毒品，遂應警取樣尿液送驗
    ，雖經長榮大學驗出指數為567ng/ml，但於99年7 月27日再
    就伊採集之另1 瓶尿液送高雄醫學大學進行複驗，則指數為
    286ng/ml（未達嗎啡〉300ng/ml），呈陰性反應，可認伊並
    無施用海洛因毒品」云云。
四、被告李泉松上訴理由否認施用第一級毒品等詞，核與其於原
    審所辯大致相同，經查：
(一)、原審對於被告所辯各情，業已調查被告尿液送驗結果之長榮
    大學98年6 月15日確認報告、高雄醫學大學濫用藥物尿液檢
    驗報告報告，及參以卷附之行政院衛生署食品藥物管理局99
    年7 月22日FDA 藥字第0990039152號函、高雄醫學大學93年
    7 月6 日函，而認「被告尿液檢驗結果呈現嗎啡陽性反應，
    顯然絕非服用斯斯感冒膠囊，而係施用海洛因所致」；復斟
    酌憲兵司令部80年5 月7 日以（80）鑑驗字第1746號函、行
    政院衛生署管制藥品管理局91年10月3 日管檢字第110436號
    函、行政院國軍退除役官兵輔導委員會榮民總醫院83年4 月
    7 日（83）北總內字第03059 號函、行政院衛生署藥物管制
    藥品管理局92年6 月20日管檢字第0920004713號函、行政院
    衛生署管制藥品管理局90年9 月13日管檢字第98064 號函及
    原審電詢高雄醫學大學毒物室主任陳百薰之電話紀錄等，並
    敘明「高雄醫學大學檢驗確認被告尿液中含有之嗎啡濃度僅
    有286ng/ml，檢驗結果為陰性反應，此與長榮大學所檢驗之
    嗎啡濃度為567ng/ml，檢驗結果為陽性反應雖有不同，惟因
    被告採尿後距高雄醫學大學複驗時（99年7 月27日），已逾
    1 年2 月，而尿液檢體因保存之環境、溫度、時間會影響檢
    驗之結果，若有蛋白尿之情形，其蛋白之分解更會影響結果
    ，且檢體會因放置時間過長而使其驗出之嗎啡濃度下降，被
    告檢驗出之嗎啡成分濃度雖屬偏低，惟因未施用海洛因之情
    形下，其尿液不應有嗎啡之反應，且被告非服用斯斯感冒膠
    囊而導致驗出嗎啡成分」，而認被告於上開採尿時間回溯96
    小時內之某時，確有施用海洛因1 次之犯行明確等語（參原
    判決第3-6 頁），於法尚無違誤。
(二)、高雄醫學大學檢驗被告尿液結果，雖為嗎啡濃度286ng/ml之
    陰性反應，然該濫用藥物尿液檢驗報告之「備註欄3.」，業
    已載明「檢體保存期限：…，陽性檢體12個月」等情（見原
    審卷第63頁），足徵縱使驗出「陽性反應」之檢體，仍有「
    12個月」之保存期限，更何況此項送驗之被告尿液檢體，係
    於98年5 月24日晚間所採集，距此項檢驗日期（99年7 月27
    日）已逾1 年2 月，則此項檢驗「陰性反應」之尿液檢驗報
    告，自無從佐為有利被告之認定，是被告上訴理由仍執其於
    原審所辯前詞，泛陳「伊絕無再施用海洛因毒品之理，伊因
    案通緝為警查獲當晚，自知絕無施用毒品，遂應警取樣尿液
    送驗」云云，顯非可採，自不足以認為原判決有何不當或違
    法者，依據上開說明，被告上訴即屬未敘述具體理由。
五、綜上所述，被告李泉松上訴所舉上開理由，並未依據卷內訴
    訟資料，明確指出原判決認事、用法有何違誤，或提出新事
    證指摘或表明原判決有何不當或違法，而構成應予撤銷之具
    體事由，而被告於上訴期間屆滿後之20日內（被告於99年9
    月24日收受原審判決，見原審卷第87頁），未再補提其他上
    訴具體理由，則本件上訴理由自與刑事訴訟法第361 條第2
    項所稱「具體理由」顯非相當，本件上訴違背法律上之程式
    ，爰不經言詞辯論，逕行判決駁回上訴。
據上論斷，應依刑事訴訟法第367 條前段、第372 條，判決如主
文。
中    華    民    國   100    年    1     月    5     日
              刑事第三庭    審判長法  官  莊崑山
                                  法  官  唐照明
                                  法  官  張意聰
以上正本證明與原本無異。
如不服本判決應於收受本判決後10日內向本院提出上訴書狀，其
未敘述上訴理由者，並得於提起上訴後10日內向本院補提理由書
狀（均須按他造當事人之人數附繕本）「切勿逕送上級法院」。
中    華    民    國   100    年    1     月    6     日
                                  書記官  陳金卿